臺灣臺北地方法院刑事判決　　　　　　　　　　　　九十二年度易字第一四六六號
　　公　訴　人　臺灣臺北地方法院檢察署檢察官
　　被　　　告　黃登祿　男　六.
右列被告因家暴傷害案件，經檢察官聲請以簡易判決處刑（九十二年度偵字第九二四
二號），本院刑事庭認不宜以簡易判決處刑，本院改依通常程序審理，判決如左：
    主  文
黃登祿無罪。
    理  由
一、公訴意旨略以：被告黃登祿與告訴人甲○○曾為夫妻關係，於民國九十年間離婚
    ，二人間具有家庭暴力防治法第三條第一款之家庭成員關係，於九十二年三月五
    日晚間十一時許，在台北市○○區○○街三二０巷十八號住處，因細故與告訴人
    起口角並發生拉扯，竟萌傷害之故意，出手毆打告訴人並將告訴人推出門外，致
    告訴人跌倒在地而受有右前臂、左手背多處外傷之傷害，因認被告涉有刑法第二
    百七十七條第一項之傷害罪嫌，並為家庭暴力防治法第二條第二項所稱之家庭暴
    力罪。
二、按犯罪事實應依證據認定之，無證據不得推定其犯罪事實；又不能證明被告犯罪
    者，應諭知無罪之判決，刑事訴訟法第一百五十四條、第三百零一條第一項分別
    定有明文。次按事實之認定，應憑證據，如未能發現相當證據，或證據不足以證
    明，自不能以推測或擬制之方法，為裁判基礎；且認定犯罪事實所憑之證據，其
    為訴訟上之證明，須於通常一般之人不致有所懷疑，而得確信其為事實之程度者
    ，始得據為有罪之認定，倘其證明尚未達到此一程度，而有合理之懷疑存在而無
    從使事實審法院得有罪之確信時，即應由法院為諭知被告無罪之判決；再認定不
    利於被告之事實須依積極證據，苟積極證據不足為不利於被告事實之認定時，即
    應為有利於被告之認定，更不必有何有利之證據（最高法院四十年台上字第八六
    號、七十六年台上字第四九八六號、三十年上字第八一六號判例參照）。又告訴
    人之告訴，係以使被告受刑事訴追為目的，是其陳述是否與事實相符，仍應調查
    其他證據以資審認（最高法院五十二年台上字第一三００號判例參照）。
三、公訴人認被告黃登祿涉有右揭傷害犯行，無非係以告訴人甲○○之指訴，及台北
    醫學大學附設醫院家庭暴力事件驗傷診斷書一紙，為其主要論據。
四、訊據被告黃登祿堅決否認有何傷害犯行，辯稱：其沒有打告訴人，告訴人之傷勢
    應係自己造成的等語。經查，證人乙○○於本院審理時證稱：其是二房東，被告
    與其合租上址房屋，告訴人曾居住該房屋一年以上，九十二年三月五日告訴人即
    未居住該處，當時被告與告訴人已離婚，當天告訴人到其住處與被告發生口角，
    因告訴人要衝向被告，其一直拉著告訴人，之後其將他們勸開後告訴人就回去了
    ，被告未出手打告訴人等語（見本院九十三年一月七日筆錄），是被告所辯其未
    出手毆打告訴人等語，應堪採信，告訴人指訴被告徒手毆打告訴人云云（見刑事
    告訴狀），殊無足採。又被告雖於警訊及偵查中供稱：因告訴人經常到家中，其
    告知已離婚不要再來煩，徒手將告訴人推開，其有把告訴人推到門外等語（見偵
    卷第九、十九頁），告訴人於警訊亦指訴：被告將其推出門外，無故將其推倒在
    地致傷（見偵卷第十頁），縱可認被告當時有出手推告訴人，惟當時被告與告訴
    人已離婚，告訴人亦未居住該處，被告不欲與告訴人來往，將告訴人推出門外，
    已難認有何傷害犯意；況觀諸上開驗傷診斷書所載傷勢中，有關「右肩疼痛，無
    明顯外傷」係為告訴人個人主訴，而無法證實其右肩確有受傷，另「右前臂、左
    手背多處外傷」則顯非推擠甚或跌倒所造成之傷勢，則告訴人指訴其所受傷害係
    被告粗暴行為所造成，尚難輕信。從而，不能證明告訴人之傷勢確係被告所造成
    ，即難遽以刑法之傷害罪相繩。此外，復查無其他積極證據足認被告有何傷害之
    犯行，既不能證明被告犯罪，依首揭說明，自應為被告無罪之諭知。
據上論斷，應依刑事訴訟法第四百五十二條、第三百零一條第一項，判決如主文。
本案經檢察官蔡宏展到庭執行職務。
中　　　華　　　民　　　國　　九十三　　年　　　一　　　月　　 十四 　　日
                                    臺灣臺北地方法院刑事第七庭
                                        審判長法  官  梁 耀 鑌
                                              法  官  林 欣 蓉
                                              法  官  蕭 清 清
右正本證明與原本無異。
如不服本判決，應於判決送達後十日內向本院提出上訴狀（應抄附繕本）。告訴人或
被害人如對於本判決不服者，應具備理由請求檢察官上訴，其上訴期間之計算係以檢
察官收受判決正本之日期為準。
                                              書記官  劉 麗 英
中　　　華　　　民　　　國　　九十三　　年　　　一　　　月　　二十八　　日
